臺灣雲林地方法院刑事判決
110年度交易字第182號
公  訴  人  臺灣雲林地方檢察署檢察官          
被      告  蔡宗源


上列被告因公共危險案件，經檢察官聲請簡易判決處刑（110年
度速偵字第419號），本院北港簡易庭認為不宜簡易判決（原案
號：110年度港交簡字第113號），改依通常程序審理，而被告於
本院準備程序中就被訴事實為有罪之陳述，經本院合議庭裁定由
受命法官獨任進行簡式審判程序，判決如下：
    主      文
蔡宗源吐氣所含酒精濃度達每公升零點二五毫克以上而駕駛動力
交通工具，累犯，處有期徒刑陸月，併科罰金新臺幣伍萬元，有
期徒刑如易科罰金、罰金如易服勞役，均以新臺幣壹仟元折算壹
日。
    事實及理由
壹、犯罪事實
    蔡宗源於民國110年5月6日12時許起至同日14時許止，在雲
    林縣麥寮鄉某友人住處內，飲用啤酒若干，致其吐氣酒精濃
    度達每公升0.25毫克以上，明知不能駕駛動力交通工具，仍
    基於酒後駕駛動力交通工具之犯意，於同日14時許，自前開
    飲酒處騎乘車牌號碼000-0000號普通重型機車出發而行駛於
    道路上。嗣於同日14時25分許，行經雲林縣○○鄉○○路00號前
    ，因騎車抽菸遭警攔查，並於同日14時44分許，測得其吐氣
    所含酒精濃度為每公升0.42毫克，因而查獲上情。　　
貳、程序部分
　　本案被告蔡宗源所犯之罪，非死刑、無期徒刑、最輕本刑為
    3 年以上有期徒刑之罪，或高等法院管轄第一審之案件，被
    告就前揭被訴事實為有罪之陳述，經受命法官告以簡式審判
    程序之旨，並聽取被告及公訴人之意見後，本院認無不得或
    不宜改依簡式審判程序進行之處，爰依刑事訴訟法第273 條
    之1 第1 項、第284 條之1 規定，經合議庭評議後，裁定本
    案由受命法官獨任進行簡式審判程序。是本案之證據調查，
    依刑事訴訟法第273 條之2 規定，不受同法第159 條第1 項
    、第161 條之2 、第161 條之3 、第163 條之1 及第164 條
    至第170 條規定之限制，先予敘明。　　　　
參、認定犯罪事實所憑之證據及理由
    被告就上開犯罪事實坦承不諱，並有雲林縣警察局臺西分局
    麥寮分駐所查獲公共危險犯當事人酒精測定紀錄表1 紙（警
    卷第13頁）、財團法人工業技術研究院呼氣酒精測試器檢定
    合格證書1 紙（警卷第15頁）、車牌號碼000-0000號普通重
    型機車之車輛詳細資料報表1紙（警卷第19頁）、雲林縣警
    察局舉發違反道路交通管理事件通知單3紙（警卷第21至23
    頁）、現場照片1 張（警卷第27頁）、證號查詢機車駕駛人
    資料1 紙（警卷第17頁）等證據可以佐證，足認被告上揭任
    意性自白與事實相符，堪信為真實。從而，本案事證明確，
    被告上開犯行，足堪認定，應依法論罪科刑。
肆、論罪科刑
一、核被告所為，係犯刑法第185 條之3 第1 項第1 款之吐氣所
    含酒精濃度達每公升0.25毫克以上而駕駛動力交通工具罪。
二、被告前因公共危險等案件，經本院以106年度交易字第382號
    判決判處有期徒刑6月、3月，定應執行有期徒刑8月確定，
    於107年7月26日易科罰金執行完畢等情，有臺灣高等法院被
    告前案紀錄表1份在卷可稽。被告於上開徒刑執行完畢後之5
     年內，故意再犯本案有期徒刑以上之罪，為累犯。經本院
    依司法院大法官釋字第775 號解釋意旨裁量，基於累犯者有
    其特別惡性及對刑罰反應力薄弱，復審酌被告前揭構成累犯
    之前科，有與本案所涉公共危險罪質相同者，足認其經刑罰
    執行完畢後，不知悔悟，猶仍再犯本案，顯見守法意識薄弱
    、自我約束能力不佳，有加重其刑以收警惕之效之必要，又
    本案情節無罪刑不相當或有違反比例原則之情形，是依刑法
    第47條第1 項規定加重其刑。　　　　
三、爰審酌被告飲用酒類後仍騎乘機車上路，無視於自己及其他
    不特定人之生命、身體、財產安全，且吐氣酒精濃度達每公
    升0.42毫克，酒駕狀況非輕微，對其他用路人之安全產生威
    脅。又被告除上開構成累犯之案件外，於93、100、110年間
    亦有酒後駕駛動力交通工具案件，此有臺灣高等法院被告前
    案紀錄表存卷可查，是被告理應知所警惕，從前案中記取教
    訓，然被告卻未能為之，再度於飲酒後駕駛動力交通工具上
    路，誠屬不該。惟念及被告犯後始終坦承犯行，態度尚稱良
    好，且本案被告係騎乘普通重型機車，危險性較客車、貨車
    等四輪以上車輛為低。兼衡被告於警詢、本院審理時陳稱：
    當天因為我希望朋友介紹工作給我，所以去找朋友，而在跟
    朋友聊天的過程，有飲用啤酒。又因為我之前的工作比較不
    穩定，需要朋友的介紹，才可以找到工作。飲酒後，我騎乘
    機車要去公司領薪水等語(警卷第10頁、本院卷第78頁)。另
    審酌被告自陳國中肄業之教育程度；離婚，育有1 名子女，
    已成年；家庭成員有母親；現從事工業區之設備拆裝工作，
    收入不穩定；目前母親需被告撫養照顧及其他一切情狀，量
    處如主文所示之刑，並諭知徒刑易科罰金及罰金易服勞役之
    折算標準。
伍、應適用之法律：刑事訴訟法第452 條、第273 條之1 第1 項
    、第299 條第1 項前段，刑法第185 條之3 第1 項第1 款、
    第47條第1項、第41條第1 項前段、第42條第3項前段，刑法
    施行法第1 條之1 第1 項。　　
本案經檢察官黃立宇聲請簡易判決處刑，檢察官李承桓到庭執行
職務。
中　　華　　民　　國　　110 　年　　8 　　月　　27　　日
                  刑事第八庭  法  官   蕭孝如
以上正本證明與原本無異。
如不服本判決應於收受判決後 20 日內向本院提出上訴書狀，並
應敘述具體理由；其未敘述上訴理由者，應於上訴期間屆滿後20
 日內向本院補提理由書（均須按他造當事人之人數附繕本）。
「切勿逕送上級法院」。
                              書記官   沈佩霖
中　　華　　民　　國　　110 　年　　8 　　月　　27　　日

附錄本件論罪科刑法條全文
中華民國刑法第185條之3
駕駛動力交通工具而有下列情形之一者，處二年以下有期徒刑，
得併科二十萬元以下罰金：
一、吐氣所含酒精濃度達每公升零點二五毫克或血液中酒精濃度
    達百分之零點零五以上。
二、有前款以外之其他情事足認服用酒類或其他相類之物，致不
    能安全駕駛。
三、服用毒品、麻醉藥品或其他相類之物，致不能安全駕駛。
因而致人於死者，處三年以上十年以下有期徒刑；致重傷者，處
一年以上七年以下有期徒刑。
曾犯本條或陸海空軍刑法第五十四條之罪，經有罪判決確定或經
緩起訴處分確定，於五年內再犯第一項之罪因而致人於死者，處
無期徒刑或五年以上有期徒刑；致重傷者，處三年以上十年以下
有期徒刑。